【裁判字號】    90,上訴,69
【裁判日期】    900327
【裁判案由】    竊盜
【裁判全文】
臺灣高等法院刑事判決                                九十年度上訴字第六九號
    上  訴  人
    即  被  告  辛○○
                玄○○
                子○○
右上訴人因竊盜案件，不服臺灣桃園地方法院八十九年度訴字第六六三號八十九年度
訴字第六六三號，中華民國八十九年十一月二十一日第一審判決（起訴案號：臺灣桃
園地方法院檢察署八十九年度偵字第二五四八、四四九四號；移送併辦案號：同署八
十九年度偵字第六九二五號），提起上訴，本院判決如左：
    主  文
原判決撤銷。
辛○○、玄○○共同以犯竊盜罪為常業，辛○○累犯，處有期徒刑肆年，玄○○處有
期徒刑年陸月，均於刑之執行前，令入勞動場所強制工作年。
子○○共同連續攜帶凶器，毀壞門扇，於夜間侵入住宅竊盜，處有期徒刑貳年。
    事  實
一、辛○○前於民國八十二年間因違反麻醉藥品管理條例案件，經臺灣桃園地方法院
    判處有期徒刑六月確定，於八十四年一月九日送監執行，於八十四年七月八日執
    行完畢；又於八十五年間因違反槍砲彈藥刀械管制條例案件，經臺灣桃園地方法
    院於八十五年十一月二十七日，以八十五年度易字第四九二六號判決判處有期徒
    刑三月確定，於八十六年三月三十一日易科罰金執行完畢；又因竊盜、麻醉藥品
    管理條例案件，經臺灣桃園地方法院於八十七年七月二十一日以八十七年訴字第
    七三六號判處應執行有期徒刑一年，於同年九月三日確定，於八十八年五月十日
    執行完畢，仍不知悛悔。
二、辛○○、玄○○均已逾十八歲，二人自八十八年九、十月間因染上毒癮，無法正
    常工作，為籌資購買毒品及生活所需，辛○○、玄○○共同基於侵入住宅之概括
    犯意，及意圖為自己不法之所有，以犯竊盜罪為常業之犯意聯絡，辛○○與玄○○二人共同於附表編號一至八、十、十五、十六、二十二所示時、地，辛○○一
    人於附表編號十二至十四、二十一、二十三，玄○○一人於附表編號十二人於附
    表編號九、十一、十七、二十至十四、二十一、二十三；子○○基於意圖為自己
    不法之所有之概括犯意及侵入住宅之犯意，與玄○○（以犯竊盜罪為常業之犯意
    ）共同於附表編號十六、十九，與玄○○（以犯竊盜罪為常業之犯意）共同於附
    表編號十八（侵入住宅部分，未據告訴），持自備或隨手拾取之衣架、鐵絲（均
    已滅失），以該衣架、鐵絲勾開前揭處所門扇門鎖，或攜帶得以撬開鐵門，客觀
    上足供兇器使用之不詳工具，將鐵門撬壞之方式（詳如附表內作案方式所載），
    無故侵入屋內竊取齊俊榮（公訴人誤載為齊郡榮）、亥○○、辰○○、卯○○、
    地○○、丑○○、酉○○、丁○○、午○○、乙○○、寅○○、壬○○、庚○○
    、宇○○、丙○○、己○○、未○○、戊○○、巳○○、甲○○、宙○○、申○○、戌○○等所有如附表所示之財物，（其中如附表編號二、十一、十三、十五
    、十六、十七、二十所為白天無故侵入住宅部分，並據被害人提出告訴）。得手
    後將所竊得之物典當、變賣朋分，資為購買毒品及供應日常所需，而花費一空，
    辛○○、玄○○均以竊得財物賴以維生，並以之為常業。嗣因附表編號一現場所
    採得之指紋，經鑑定為辛○○之指紋，經警於八十九年一月二十七日凌晨一時二
    十分許，在桃園縣中壢市○○路五二號，查獲辛○○到案，再於當日上午五時在
    中壢市○○○路四０二之九號循線查獲玄○○，始悉上情。
三、子○○基於同一概括犯意，於八十九年五月六日上午十時許，在桃園縣中壢市○○街四二五號四樓，先於該址一樓樓梯間竊得不詳姓名之人所有鉗子一把後，即
    持該可供作兇器之鉗子將該址大門門鎖夾開撬壞，侵入住宅（侵入住宅部分未據
    告訴）竊取天○○所有之新台幣（下同）一萬零四百元及ＯＭＥＧＡ牌手錶一只
    （價值二萬元），得手後，子○○離開至該址一樓時，經民眾追呼並報警查獲，
    並扣得其行竊所用之前開鉗子一把。
四、案經亥○○、卯○○、乙○○、寅○○、庚○○、丙○○、己○○、未○○、甲○○、宙○○訴由桃園縣警察局中壢分局報請臺灣桃園地方法院檢察署檢察官偵
    查起訴暨移送併辦。
        理  由
一、訊據上訴人即被告辛○○、玄○○於本院九十年三月十三日審判時坦承附表有寫
    其名字者，其都有為之，即被告辛○○有為附表編號一至八、十、十二至十六、
    十九、二十一至二十三計十八次竊盜犯行，被告玄○○有為附表編號一至十一、
    十五、十七、十八、二十、二十二計十六次竊盜犯行，而附表所示之被害人確有
    被竊，亦據被害人齊俊榮、亥○○、辰○○、卯○○、地○○、丑○○、酉○○
    、丁○○、午○○、乙○○、寅○○、壬○○、庚○○、宇○○、丙○○、己○○、未○○、戊○○、巳○○、甲○○、宙○○、申○○、戌○○於警局或原審
    指訴失竊情節綦詳。被告辛○○於原審曾否認有為附表編號二、六、十、二十二
    之犯行；被告玄○○於原審否認有為編號一、二、六、九、十、二十二之犯行。
    惟查被告辛○○、玄○○於警局偵訊、檢察官偵查中供承前揭竊盜犯行。又被告
    二人自承其等之犯罪手法均係利用衣架或鐵絲劃破紗門，並勾開被害人住家之門
    扇門鎖，再進入其內竊取財物等情，核與被害人亥○○、丑○○、午○○、乙○○、申○○指訴稱：遭人將門鎖勾開，侵入住宅行竊之情節完全相符。又查附表
    編號一之竊盜犯行係由被告辛○○、玄○○共同參與之事實，除據被告玄○○於
    警偵訊中自白無訛外，復經被告辛○○供稱該次係其二人一同行竊屬實（見八十
    九年度偵字第二五四八號卷第三十七頁），核與被害人齊俊榮陳稱依現場破壞情
    形研判，應有二人參與行竊等語相符（見原審八十九年七月三日審理筆錄）。被
    告辛○○、玄○○自始至終否認攜帶凶器行竊，辯稱均係利用自備或隨手拾取之
    衣架、鐵絲，劃破紗門並勾開前揭處所之門扇門鎖云云。然據被害人齊俊榮、庚○○、己○○及巳○○證稱：其等住處之鐵門均係遭竊賊撬開鐵門、破壞木門之
    鎖，而侵入竊取財物（見八十九年度偵字第二五四八號卷第四十七頁、第十九頁
    、第二十二頁、第二十七頁）等語明確，則被告辯稱並未攜帶工具一節，洵屬卸
    責之詞，不足採信。又被告所攜帶之不詳工具既得以撬開鐵門，客觀上顯足供兇
    器使用，亦堪認定。被告係推諉刑責之詞，不足採信。訊據上訴人即被告子○○
    對於犯罪事實欄第三點之竊盜犯行坦承不諱，核與被害人天○○指陳失竊情節相
    符，並有不詳姓名之人所有之鉗子一支扣案可佐，且有照片一張、贓物領據一紙
    附卷可稽，被告子○○此部分犯行，亦堪認定。其雖否認有為附表編號十六、十
    八、十九之犯行。經查且被告子○○確曾參與附表編號十六、十八、十九之竊盜
    犯行，業據被告辛○○供稱：袁有一起去，在樓下等，竊得之贓物有分給他等語
    屬實（見八十九年度偵字第四四九四號卷第七十四頁、原審八十九年八月七日審
    理筆錄）；被告玄○○供稱：曾與袁偷過一次，在桃園巨蛋體育場旁偷現金、衣
    服，贓物平分等語明確（見同上偵查卷第七十四頁及八十九年度核退字第二一九
    號卷第五頁）。被告子○○於檢察官偵查中經傳喚未到。惟被告玄○○指認其口
    卡確認其人無訛（見同上卷第七十四頁反面）。被告子○○於本院審判時承認與
    被告辛○○一起吸毒認識等語（見本院九十年三月十三日審判筆錄），參以被告
    辛○○亦承認籌資購買毒品乃行竊財物等語（見八十九年度偵字第二五四八號卷
    第七十四頁正面），及被告子○○亦自行行竊一次等情觀，則被告子○○與辛○○有共同為編號十六、十九之犯行，有與被告玄○○共同為編號十八之犯行，洵
    堪認定。被告辛○○於本院調查時雖曾供稱：我在警局說與子○○一起吸安，沒
    一起偷，警察自己寫的。被告玄○○亦供稱：我與辛○○有一起偷，未與子○○
    一起偷。我在警察局寫的地方不一定有偷。子○○之哥哥與子○○長得很像，我
  叫他「阿袁」，因我開袁（貳領之）兄之車被撞到，要我賠七、八萬元，我沒錢
    還，袁（貳領之）兄就打我，我才偷東西給袁（貳領之）兄云云（見本院九十年
    一月十八日訊問筆錄）。惟證人即子○○之兄癸○○證稱：（有否教唆玄○○偷
    錢？）無，只叫他早日交出修車費，因多拖一天，就多出租車費二千多元。（有
    否收受玄○○之贓物？）無。否認被告玄○○所述。則被告玄○○事後所供係在
    警局所述之「阿袁」係被告子○○之哥哥云云，顯非可採。而附表編號一被害人
    齊俊榮家中所採集之指紋，經送請內政部警政署刑事警察局鑑定結果，與被告辛○○指紋卡上之右姆、左姆、左環指指紋相符，有該局八十八年十二月二十七日
    （八八）刑紋字第一三八０五一號函及所附鑑定書在卷可按，被告三人犯行均堪
    認定。綜上所述，被告上開所辯，顯係卸責之詞，不足採信。本件事証明確，被
    告三人犯行均堪予認定。因事證已明，被告辛○○聲請傳喚桃園縣警察局中壢分
    局警員陳育德證明其有悔改之意；被告玄○○聲請傳喚綽號「烏龜」者作證證明
    車輛修理費之事，本院認均無必要，附此敘明。
二、按刑法第三百二十二條規定以犯竊盜為常業罪，只須有賴竊盜為業之意思，而有
    事實之表現為已足，不以藉竊盜為唯一營生方法為必要，縱令被告尚有其他職業
    ，亦無礙其以竊盜為常業罪之成立，有最高法院七十四年台上字第六五五一號判
    決可資參照。查被告玄○○自八十八年九月間起並無正當工作收入，業據其陳述
    在卷（見原審八十九年七月三日審理筆錄）。至被告辛○○雖提出東石港海鮮餐
    廳（東石港總店）之在職證明書，以資證明其於八十八年六月間至八十九年一月
    間在該店工作。惟被告辛○○、玄○○二人自八十八年九、十月間因染上毒癮，
    無法正常工作，乃靠行竊維生，為籌資購買毒品及生活所需，即分別或共同行竊
    財物等情，均據其等於偵訊中坦承不諱（見八十九年度偵字第二五四八號卷第七
    十三頁反面至七十四頁正面），被告辛○○於原審審理中並稱：伊工作月薪僅四
    萬餘元，惟每月吸毒費用高達五、六萬元，且因吸毒量越來越大，無法應付所需
    等語（見原審八十九年十一月七日審理筆錄）。再參諸其等竊盜次數合計多達二
    十三次（包含與被告子○○共同行竊部分），竊得之贓物數量、價值均甚為可觀
    ，竊盜所得均典當、變賣，朋分花用，且顯係藉竊取他人財物之方式營生，並以
    之為常業。核被告辛○○、玄○○所為，均係以犯竊盜罪為常業，係犯刑法第三
    百二十二條之常業竊盜罪。其中如附表編號二、十一、十三、十五、十六、十七
    、二十所為白天無故侵入住宅部分，並據被害人提出告訴，其等另犯有刑法第三
    百零六條第一項之侵入住宅罪。先後多次侵入住宅犯行，時間緊接，構成要件相
    同，故係基於概括犯意反覆為之，應依連續犯論以一罪，其等所犯上開二罪有方
    法結果之牽連關係，為牽連犯，應從一重之常業竊盜罪處斷。又刑法第三百二十
    一條第一項第三款之攜帶兇器竊盜罪，係以行為人攜帶兇器竊盜為其加重條件，
    此所謂兇器，其種類並無限制，凡客觀上足對人之生命、身體、安全構成威脅，
    具有危險性之兇器均屬之，且祇須行竊時攜帶此種具有危險性之兇器為已足，並
    不以攜帶之初有行兇之意圖為必要。最高法院七十九年台上字第五二五三號判例
    著有明文。核被告子○○所為編號十六部分，係犯刑法第三百二十一條第一項第
    二款之加重竊盜罪，編號十八部分係犯刑法第三百二十條第一項之竊盜罪、編號
    十九部分係犯刑法第三百二十一條第一項第一、二、三款之加重竊盜罪；其就前
    揭事實三部分即先竊取鉗子一支後，持以竊取被害人天○○財物，係犯刑法第三
    百二十條第一項之竊盜罪及同法第三百二十一條第一項第二、三款之加重竊盜罪
    。其於如附表編號十六所為白天無故侵入住宅部分，並據被害人提出告訴，其另
    犯有刑法第三百零六條第一項之侵入住宅罪。被告子○○僅與被告辛○○共同行
    竊二次，與被告玄○○共同行竊一次，自己單獨行竊二次即如前揭事實三部分，
    且被告子○○平日以駕駛大貨車為業，尚難認係以竊盜為常業。公訴意旨認被告
    子○○係犯刑法第三百二十二條之常業竊盜罪，尚有未洽，惟其社會基本事實同
    一，爰予變更起訴法條。被告子○○與被告辛○○間就附表編號十六、十九之犯
    行；與被告玄○○間就附表編號十八之犯行，以及被告辛○○與被告玄○○就附
    表編號一至八、十、十五、二十二之犯行均有犯意聯絡及行為之分擔，為共同正
    犯。被告子○○先後五次竊盜犯行，時間緊接，手段相若，觸犯基本犯罪構成要
    件相同之罪名，顯係基於概括犯意為之，為連續犯，應依刑法第五十六條規定論
    以刑法第三百二十一條第一項第一、二、三款之加重竊盜一罪，並加重其刑。其
    等所犯加重竊盜、侵入住宅二罪間有方法結果之牽連關係，為牽連犯應從一重之
    加重竊盜罪處斷。被告辛○○有如事實欄所載之犯罪執行紀錄，有本院被告全國
    前案紀錄表在卷可參，其受有期徒刑之執行完畢，五年以內再犯本件有期徒刑以
    上之罪，為累犯，依刑法第四十七條規定加重其刑。侵入住宅部分，起訴書雖未
    詳載，亦未引用刑法第三百零六條第一項之法條，惟已據被害人於警局告訴，自
    為起訴效力所及；被告子○○有如前揭犯罪事實欄第三點所示之竊取鉗子，及侵
    入住宅竊取天○○所有之一萬零四百元及ＯＭＥＧＡ牌手錶一只部分之竊盜犯行
    ，起訴書雖未記載，惟因此部分與起訴部分有連續犯裁判上一罪之關係，亦為起
    訴效力所及，本院均應併予審判，附此敘明。
三、原審予以論罪科刑，固非無見，惟查原判決對於被告等行竊之方式記載欠明確，
    且附表編號一記載犯罪地點為「桃園縣中壢市○○街二四號四樓」，實際上係桃
    園縣中壢市○○○街二四號四樓，編號十二記載犯罪地點為「桃園縣中壢市○○
    路十五號二樓」，實際上係桃園縣中壢市○○路十五號，尚有未洽。對於被告等
    牽連犯侵入住宅部分，未予論斷，亦有未合。被告辛○○上訴意旨以判刑太重，
    其並非竊盜常業犯；被告玄○○上訴意旨以判刑太重，其向警察承認犯罪；被告
    子○○上訴意旨以其未與辛○○、玄○○共同行竊云云，指摘原判決不當，雖均
    無理由，惟原判決既有前揭可議，即無可維持，應由本院予以撤銷改判。爰審酌
    被告等三人素行不佳（有本院被告全國前案記錄表在卷可稽），均為年少力壯之
    成年男子，不思努力工作，牟取生活所需，為滿足個人毒癮私欲，竟以「闖空門
    」之方式竊取他人財物，取得金錢購買毒品，其等惡性非輕，且好逸惡勞之心態
    極為可議，又於日間攜帶兇器侵入他人住宅，對他人生命身體之安全以造成重大
    危害、行竊之次數、犯罪後之態度等一切情狀，分別量處如主文第二、三項所示
    之刑。至公訴人雖分別求處被告辛○○有期徒刑六年、被告玄○○有期徒刑五年
    、被告子○○有期徒刑三年，惟被告辛○○、玄○○於本院審理時業已自白犯行
    ，被告子○○坦認部分犯行，犯後態度非屬惡劣，上開求刑，尚嫌過重，附此敘
    明。
四、被告辛○○、玄○○均屬十八歲以上之竊盜犯，且以犯竊盜罪為常業，爰依竊盜
    犯贓物犯保安處分條例第三條第一項第二款、第四條、第五條第一項前段，宣告
    均應於刑之執行前，令入勞動場所強制工作三年。被告子○○行竊次數較少，且
    非以之為常業，尚無宣告強制工作保安處分之必要。
五、至被告三人用以行竊之衣架、鐵絲等物，均已滅失，業據被告陳明在卷；另客觀
    上足供兇器使用之不詳工具，並未扣案，且為免無從為沒收之執行，均不另為沒
    收之諭知。又被告子○○用以行竊天○○財物之鉗子一支，為其所竊取，非屬其
    所有，不在得以沒收之列，併予敘明。
據上論斷，應依刑事訴訟法第三百六十九條第一項前段、第三百六十四條、第二百九
十九條第一項前段、第三百條，刑法第二十八條、第五十六條、第三百零六條第一項
、第三百二十一條第一項第一款、第二款、第三款、第三百二十二條、第五十五條、
第四十七條，竊盜犯贓物犯保安處分條例第三條第一項第二款、第四條、第五條第一
項前段，罰金罰鍰提高標準條例第一條前段，判決如主文。
本案經檢察官林炳雄到庭執行職務。
中      華      民      國    九十      年      三      月    二十七    日
                              臺灣高等法院刑事第三庭
                                  審判長法  官  張  連  財
                                        法  官  張  傳  栗
                                        法  官  李  英  勇
右正本證明與原本無異。
辛○○、玄○○部分及檢察官對子○○部分如不服本判決應於收受送達後十日內向本
院提出上訴書狀，其未敘述上訴之理由者並得於提起上訴後十日內向本院補提理由書
（均須按他造當事人之人數附繕本）。
子○○不得上訴。
                                        書記官  倪  淑  芳
中      華      民      國    九十      年      四      月      二      日
附錄本案論罪科刑法條全文：
刑法第三百二十一條
犯竊盜罪而有左列情形之一者，處六月以上五年以下有期徒刑：
一、於夜間侵入住宅或有人居住之建築物、船艦或隱匿其內而犯之者。
二、毀越門扇、牆垣或其他安全設備而犯之者。
三、攜帶兇器而犯之者。
四、結夥三人以上而犯之者。
五、乘火災、水災或其他災害之際而犯之者。
六、在車站或埠頭而犯之者。
刑法第三百二十二條
以犯竊盜罪為常業者，處一年以上七年以下有期徒刑。
刑法第三百零六條
無故侵入他人住宅、建築物或附連圍繞之土地或船艦者，處一年以下有期
徒刑、拘役或三百元以下罰金。
無故隱匿其內，或受退去之要求而仍留滯者，亦同。
附表：
┌──┬───┬─────────────┬──────┬────┬──────────┐
│編號│行為人│  犯  罪    時    地    │作 案 方 式 │被害人  │  被  竊   財   物  │
│    │      │                          │            │（有無告│                    │
│    │      │                          │            │訴）    │                    │
├──┼───┼─────────────┼──────┼────┼──────────┤
│一  │辛○○│八十八年十二月八日下午二時│持不詳兇器，│齊俊榮  │新台幣四萬元、日幣二│
│    │玄○○│許（同日下午六時四十八分發│撬開大門，破│（未告訴│萬元、行動電話二支、│
│    │      │現被竊），在桃園縣中壢市永│壞門鎖，侵入│）      │珍珠項鍊一條、金飾約│
│    │      │康三街二四號四樓          │行竊。      │        │二兩、玉器五件、七寶│
│    │      │                          │            │        │胸針一個。          │
├──┼───┼─────────────┼──────┼────┼──────────┤
│二  │辛○○│八十九年一月十一日白天（同│勾開門鎖，侵│亥○○  │男女對錶一對、黃金戒│
│    │玄○○│日上午十一時許發現被竊），│入行竊。    │（有告訴│指四只、黃金項鍊一條│
│    │      │在桃園縣中壢市○○路三○一│            │）      │。                  │
│    │      │號四樓                    │            │        │                    │
│    │      │                          │            │        │                    │
├──┼───┼─────────────┼──────┼────┼──────────┤
│三  │辛○○│八十九年一月八日白天（同日│劃破紗窗、勾│辰○○  │新台幣三萬元、金戒指│
│    │玄○○│十五時許發現被竊），在桃園│開門鎖，侵入│（未告訴│二只。              │
│    │      │縣中壢市○○路四九巷十八弄│行竊。      │）      │                    │
│    │      │二五號                    │            │        │                    │
├──┼───┼─────────────┼──────┼────┼──────────┤
│四  │辛○○│八十八年十二月十一日夜間（│勾開鐵門，侵│卯○○  │行動電話一支及配件、│
│    │玄○○│同日晚上二十四時四十分發現│入行竊。    │（有告訴│提款卡、不詳數額現金│
│    │      │被竊），在桃園縣中壢市光輝│            │）      │、手錶及戒指、耳環等│
│    │      │二街十一巷四號二樓        │            │        │金飾（價值約一萬元）│
│    │      │                          │            │        │。                  │
├──┼───┼─────────────┼──────┼────┼──────────┤
│五  │辛○○│八十九年一月二十二日（起訴│勾開鐵門，侵│地○○  │金項鍊五條、金戒指四│
│    │玄○○│書誤載為二十日）白天（同日│入行竊。    │（未告訴│只、金手環一對、手鍊│
│    │      │十六時許發現被竊），在桃園│            │）      │一對、新台幣六千元、│
│    │      │縣中壢市○○街五五號四樓  │            │        │硬幣收集本一本、印章│
│    │      │                          │            │        │二枚、駕照一枚、CD隨│
│    │      │                          │            │        │身聽一個。          │
├──┼───┼─────────────┼──────┼────┼──────────┤
│六  │辛○○│八十九年一月十二日白天（同│勾開門鎖，劃│丑○○  │無竊得財物而未遂。  │
│    │玄○○│日十四時許發現被竊），在桃│破紗門，侵入│（未告訴│                    │
│    │      │園縣中壢市○○街四十巷三弄│行竊。      │）      │                    │
│    │      │十七號四樓                │            │        │                    │
├──┼───┼─────────────┼──────┼────┼──────────┤
│七  │辛○○│八十九年一月十二日白天（同│勾開門鎖，侵│酉○○  │集郵簿、紀念幣收集簿│
│    │玄○○│日十四時許發現被竊），在桃│入行竊。    │（未告訴│各一本、新台幣約六、│
│    │      │園縣中壢市○○街四十巷三弄│            │）      │七十元。            │
│    │      │十七號三樓                │            │        │                    │
├──┼───┼─────────────┼──────┼────┼──────────┤
│八  │辛○○│八十八年十二月下旬某日白天│勾開門鎖，侵│丁○○  │金項鍊一條、水晶錶一│
│    │玄○○│（同日十四時許發現被竊），│入行竊。    │（未告訴│個、身分證一枚。    │
│    │      │在桃園縣中壢市○○○路○段│            │）      │                    │
│    │      │四二九巷八七弄五三號二樓  │            │        │                    │
├──┼───┼─────────────┼──────┼────┼──────────┤
│九  │玄○○│八十八年十一月十九日夜間十│勾開門鎖，侵│午○○  │玉鐲子一只、玉項鍊一│
│    │      │九時許，在桃園縣中壢市吉林│入行竊。    │（未告訴│條、翻譯機一部、新台│
│    │      │二路六七巷三三號五樓      │            │）      │幣約一萬五千元。    │
│    │      │                          │            │        │                    │
├──┼───┼─────────────┼──────┼────┼──────────┤
│十  │辛○○│八十八年十一月中旬某日夜間│勾開門鎖，侵│乙○○  │黃金飾品三包約重二十│
│    │玄○○│十八時許，在桃園縣中壢市成│入行竊。    │（有告訴│兩、民國初年銀幣十六│
│    │      │章二街四三七巷三號三樓    │            │）      │枚、袁大頭二枚銀幣、│
│    │      │                          │            │        │玉鐲子二只。        │
├──┼───┼─────────────┼──────┼────┼──────────┤
│十一│玄○○│八十八年十一月底某日上午，│撥開內栓侵入│寅○○  │金戒指四只、行動電話│
│    │      │在桃園縣中壢市○○街二六號│行竊。      │（有告訴│配件一組、手錶四個。│
│    │      │三樓                      │            │）      │                    │
├──┼───┼─────────────┼──────┼────┼──────────┤
│十二│辛○○│八十八年十二月二十八日十四│勾開門鎖，侵│壬○○  │電腦主機七部。      │
│    │      │時許，在桃園縣中壢市○○路│入行竊。    │（未告訴│                    │
│    │      │十五號                    │            │）      │                    │
├──┼───┼─────────────┼──────┼────┼──────────┤
│十三│辛○○│八十八年十一月底某日白天（│破壞門鎖侵入│庚○○  │行動電話一支、存錢筒│
│    │      │同日九時許發現被竊），在桃│行竊。      │（有告訴│一個（內約有新台幣三│
│    │      │園縣中壢市○○○街十七號二│            │）      │百元）。            │
│    │      │樓                        │            │        │                    │
├──┼───┼─────────────┼──────┼────┼──────────┤
│十四│辛○○│八十九年一月八日十五時二十│持不詳兇器，│宇○○  │行動電話一支、信用卡│
│    │      │分至十五時四十分間，在桃園│破壞鐵門及木│（未告訴│一張。              │
│    │      │縣中壢市○○路○段二五二巷│門侵入行竊。│）      │                    │
│    │      │十二弄二十號              │            │        │                    │
├──┼───┼─────────────┼──────┼────┼──────────┤
│十五│辛○○│八十八年十一月三十日白天（│勾開門鎖，侵│丙○○  │床頭音響一組、金飾價│
│    │玄○○│同日十二時許發現被竊），在│入行竊。    │（有告訴│值約新台幣二萬元、行│
│    │      │桃園縣中壢市○○街三三一號│            │）      │動電話配件一組、現金│
│    │      │                          │            │        │一千元。            │
├──┼───┼─────────────┼──────┼────┼──────────┤
│十六│辛○○│八十八年十二月二十七日白天│持不詳兇器，│己○○  │新台幣一萬元、金項鍊│
│    │子○○│（同日十五時許發現被竊），│破壞頂樓鐵門│（有告訴│二條、白金項鍊一條、│
│    │      │在桃園縣中壢市○○路八四巷│之鎖侵入行竊│）      │行動電話二支。      │
│    │      │六號                      │。          │        │                    │
├──┼───┼─────────────┼──────┼────┼──────────┤
│十七│玄○○│八十八年十二月八日白天（同│勾開門鎖，侵│未○○  │新台幣八萬元、公事包│
│    │      │日九時許發現被竊），在桃園│入行竊。    │（有告訴│一個（內有客戶存摺、│
│    │      │縣中壢市○○○街三十號一樓│            │）      │權狀、印章、契約書）│
│    │      │                          │            │        │。                  │
├──┼───┼─────────────┼──────┼────┼──────────┤
│十八│子○○│八十九年一月十三日白天（同│勾開鐵門，侵│戊○○  │黃金手鍊、戒指、都彭│
│    │玄○○│日十三時許發現被竊），在桃│入行竊。    │（未告訴│打火機各一個、新台幣│
│    │      │園縣龜山鄉○○街三七巷十七│            │）      │約六千元。          │
│    │      │號之三  四樓              │            │        │                    │
├──┼───┼─────────────┼──────┼────┼──────────┤
│十九│辛○○│八十九年一月二十一日夜間十│持不詳凶器，│巳○○  │香菸三條、酒二瓶。  │
│    │子○○│九時許，在桃園縣中壢市中央│破壞鑲於門上│（未告訴│                    │
│    │      │西路二段一四一巷六七及六九│之門鎖及木門│）      │                    │
│    │      │號三樓    │，開門侵入行│        │                    │
│    │      │                          │竊。        │        │                    │
├──┼───┼─────────────┼──────┼────┼──────────┤
│二十│玄○○│八十九年一月二十一日白天（│持不詳兇器，│甲○○  │手鐲一個、手鍊六條、│
│    │      │同日十二時許發現被竊），在│破壞鑲於門上│（有告訴│項鍊六條、戒指六只、│
│    │      │桃園縣中壢市○○路一一一巷│之門鎖，侵入│）      │鑽石墜子一個、金牌一│
│    │      │十八之一號                │行竊。      │        │面、小孩子金戒指二枚│
│    │      │                          │            │        │等金飾及紀念幣一枚。│
├──┼───┼─────────────┼──────┼────┼──────────┤
│    │      │                          │            │        │                    │                                                                                                │├──┼───┼─────────────┼───────┼───┼───┼──────────┤
│二一│辛○○│八十九年一月二十一日夜間（│勾開鐵門，侵│宙○○  │鑽戒二只、新台幣一萬│
│    │      │同日二十時三十分許發現被竊│入行竊。    │（有告訴│六千元、美金四百元、│
│    │      │），在桃園縣中壢市○○路二│            │）      │印尼幣六十多萬元。  │
│    │      │六三之三號                │            │        │                    │
├──┼───┼─────────────┼──────┼────┼──────────┤
│二二│辛○○│八十九年一月二十六日白天（│勾開鐵門，侵│申○○  │新台幣約五千元。    │
│    │玄○○│同日十六時許發現被竊），在│入行竊。    │（未告訴│                    │
│    │      │桃園縣八德市○○街五四之二│            │）      │                    │
│    │      │號                        │            │        │                    │
├──┼───┼─────────────┼──────┼────┼──────────┤
│二三│辛○○│八十九年一月十三日夜間（同│爬一樓窗戶  │戌○○  │新台幣二萬七千元    │
│    │      │日二十三時五十分許發現被竊│進入        │（未告訴│                    │
│    │      │），在桃園縣中壢市○○路三│            │）      │                    │
│    │      │段十五巷二十二號          │            │        │                    │
└──┴───┴─────────────┴──────┴────┴──────────┘


司法院資訊處製作；財團法人民間司法改革基金會備份。
